臺灣臺南地方法院交通事件裁定　　　　　94年度交聲字第85號
移送機關　　交通部公路總局嘉義區監理所麻豆監理站
受處分人
即異議人　　甲○○
上列受處分人因違反道路交通管理處罰條例案件，對於交通部公
路總局嘉義區監理所麻豆監理站94年1月25日所為之裁決處分（
處分案號：麻監裁罰字第裁75-B00000000號）聲明異議，本院裁
定如下：
    主  文
異議駁回。
    理  由
一、聲明異議意旨略以：受處分人即異議人甲○○雖不否認其所
    有之車牌號碼3M-8640號自用小客車，於民國93年11月20日
    晚間8點31分左右，有經人駕駛而停放在劃設有紅色實線，
    而屬禁止臨時停車處所之高雄市○○○路187號前之事實。
    然交通標線本應設置於明顯處，使一般駕駛人容易明白進而
    遵守之，而本件違規地點所劃設之紅色實線，與位於紅色實
    線附近之白色實線相比較，則明顯因主管機關未善盡管理之
    責，致使該禁止臨時停車之紅色標線因設置日久，而有油漆
    剝落且褪色不明等情形。另本件違規地點並未設置禁止停車
    之交通標誌，而本件時點又係晚間，更增加駕駛人辨識該褪
    色之紅色實線是否存在之難度，因此原處分機關不應依此模
    糊難辨之交通標線，而貿然認定異議人所有之上開車輛，有
    經人駕駛而在禁止臨時停車處所停車之違規事實，故異議人
    不服該裁處，乃提起本件異議。
二、按汽車駕駛人停車時，在禁止臨時停車處所停車者，處汽車
    駕駛人新臺幣6百元以上1千2百元以下罰鍰；又汽車駕駛人
    違規停車而駕駛人不在場，當場不能或不宜攔截製單舉發者
    ，得對汽車所有人逕行舉發處罰；至前項逕行舉發，應記明
    車輛牌照號碼、車型等可資辨明之資料，查明汽車所有人姓
    名或名稱、住址後，製單舉發處罰之，道路交通管理處罰條
    例第56條第1項第1款、第7條之2第1項第3款及第2項分別定
    有明文。又禁止臨時停車線，用以指示禁止臨時停車路段，
    為紅色實線，道路交通標誌標線號誌設置規則第169條第1項
    及第2項亦規定甚明。
三、經查：
    （一）受處分人即異議人甲○○並不否認其所有之車牌號碼
          3M-8640號自用小客車，於93年11月20日晚間8點31分
          左右，有經人駕駛而停放在劃設有紅色實線，而屬禁
          止臨時停車處所之高雄市○○○路187號前之事實，
          且有高雄市政府警察局高市警交字第B00000000號舉
          發違反道路交通管理事件通知單影本1紙、違規現場
          採證照片2張及高雄市政府交通局94年1月11日高市交
          二字第0940001372號函1份在卷可參。
    （二）其次，詳細觀察本件違規現場採證照片內容，雖可發
          現本件案載違規地點所劃設之紅色實線旁，確實劃設
          有較該紅色實線明顯，而用以分隔快慢車道之白色實
          線，且該紅色實線亦有因設置日久，而略顯褪色之情
          形，然再仔細觀察該現場照片，則可得知受處分人即
          異議人甲○○所有之上述小客車經人駕駛而違規停放
          時，該車右車輪及右邊車身皆與該紅色實線極為接近
          ，且該車右前輪附近即係紅色實線之劃設起點，而該
          紅色實線之劃設狀態，與未劃設有任何交通標線之普
          通柏油路面相較之下，經核仍屬清晰可見，又該紅色
          實線自上述小客車右前輪處一直延伸至車身後方，則
          未有任何間斷之情形。因此，該紅色實線雖未有鄰近
          白色實線之清晰醒目，但可使一般駕駛人輕易以肉眼
          目視而發現其存在，則尚無疑問。
    （三）至於位在紅色實線旁之用以分隔快慢車道之白色實線
          ，或係因柏油路面重新鋪設後，設置之時日非長而有
          較紅色實線明顯之情形，此等差異雖係該2項交通標
          線之劃設時間不同所致，但並不因此而影響該處路面
          原先即存有紅色實線之禁止臨時停車效力。又自前述
          現場採證照片內容觀察，亦可發現本件案載違規地點
          附近商家甚多，且有不少明亮招牌之設置，並非屬於
          偏遠昏暗之荒郊野地，故本件違規地點之光線應尚足
          使一般駕駛人得以輕易判斷該路面是否劃設有禁止臨
          時停車之交通標線。何況道路交通安全規則第90條業
          已明確規定：駕駛人駕駛汽車，應遵守道路交通標線
          之指示，顯見駕駛人駕車於道路上行駛，本即有密切
          注意各項道路交通標線之存在並加以遵守之義務，故
          受處分人即異議人甲○○所有之前述小客車，經人駕
          駛而停放於本件違規地點時，該車駕駛人原應詳細注
          意該小客車停放地點附近，是否劃設有任何禁止停車
          之交通標線，而不能任意違規停放後，再執該紅色實
          線略有褪色等非關重要之事由，以為其脫免違規處罰
          責任之藉口。從而，異議人上開所辯：因停車時天色
          已晚，該紅線又早已模糊、褪色，故難以辨識該路面
          是否劃設有紅線等語，經核尚與事實不符，而非可採
          。此外，交通標誌與交通標線2者，並非必須同時設
          置始具有相關之警示或禁止等效力，而是只需其中之
          一存在，駕駛人即必須加以遵守，故本件違規地點縱
          然未有禁止停車標誌之設置，則經核亦不影響該紅色
          實線之禁止臨時停車效力。基此，異議人所有之上開
          小客車，於前述時、地，有經人駕駛而停放在禁止臨
          時停車處所之違規行為，應可認定。
四、綜上所述，受處分人即異議人甲○○所有之前開小客車，於
    上述時、地，有經人駕駛而停放在劃設有紅色實線而屬禁止
    臨時停車處所之違規事實既可認定，則舉發單位依據前述道
    路交通管理處罰條例第7條之2第1項第3款及第2項等規定，
    對於該小客車之所有人即異議人予以逕行舉發，而原處分機
    關即交通部公路總局嘉義區監理所麻豆監理站經查證後，並
    引用同條例第56條第1項第1款之規定，並參照違反道路交通
    管理事件統一裁罰基準表之相關內容，進而裁處異議人罰鍰
    新臺幣9百元，於法即無不當。至本件異議內容，經核並無
    理由，故應予以駁回。
五、據上論斷，應依道路交通案件處理辦法第19條，裁定如主文
    。
中    華    民    國      94   年    5    月    16    日
                       交通法庭   法  官    陳  志  成
上正本證明與原本無異。
如不服本裁定應於送達後5日內向本院提出抗告狀。
                                  書記官    黃  瓊  蘭
中　　華　　民　　國　　94　　年　　5 　　月　　18　　日
